# 模拟报表编制问题

提问人：审计小达人 时间：2020-03-16 08:05:23
A公司于 2019 年 6 月成立，B公司于 2019 年 7 月份划拨给A公司，在 2019 年 10 月份时，出具了A公司合并B公司的2016-2018 年模拟报表，视同B公司 2016 年 1 月 1 日就划拨进来。现在做 2019 年年报审计时，是不是还是需要做模拟报表，要不然期初数就为 0 了，只有继续编制模拟报表，数据才能衔接上，而且编制依据是不是还得是 2016 年 1 月 1 日合并进来，能不能改成 2018 年 1 月 1 日合并进来？

回答人：chenyiwei
模拟报表是基于特殊基础编制的，一般情况下正式的法定报表是从成立日还是编制的，因此新设立的母公司其成立当年度的合并报表期初数也是零。